# 《关于做好上市公司 2016 年年报审计工作的通知》第四条

提问人：yugycpa 时间：2016-12-26 08:27:58
中注协《关于做好上市公司 2016 年年报审计工作的通知》第四条： “近日，新制定[修订]的 12 项审计准则即将发布，事务所和注册会计师要准确把握新审计报告模式的变化，做好准则实施的准备工作，并按部署的时间和范围做好贯彻实施工作”。 是不是 2016 年报的审计报告就要按修订后的准则出具了？

回答人：chenyiwei
基于目前获得的信息，新修订的报告准则很可能是采用分阶段推行的方式。最大的可能性是在 2016 年度审计中先在同时在境内外上市的公司的A股审计报告中执行，其他上市公司执行该等审计准则可能到下一年。但这一切都只是推测，请以中注协发布相关审计准则时的通知安排为准。